臺灣臺中地方法院刑事裁定
111年度聲字第1267號
聲  請  人  臺灣臺中地方檢察署檢察官
受  刑  人  郭炳璋



上列聲請人因受刑人數罪併罰有二裁判以上，聲請定其應執行之
刑（111年度執聲字第959號），本院裁定如下：
    主  文
郭炳璋所犯如附表所示之罪及所處之刑，應執行拘役壹佰貳拾日
，如易科罰金，以新臺幣壹仟元折算壹日。
    理  由
一、聲請意旨略以：本件受刑人郭炳璋因犯詐欺罪，先後經判決
    確定如附表所示之刑，應依刑法第53條、第51條第6款規定
    ，定其應執行之刑，爰依刑事訴訟法第477條第1項聲請裁定
    等語。
二、按裁判確定前犯數罪者，併合處罰之；數罪併罰，有二裁判
    以上者，依刑法第51條之規定，定其應執行之刑；數罪併罰
    ，分別宣告其罪之刑，宣告多數拘役者，於各刑中之最長期
    以上，各刑合併之刑期以下，定其刑期，但不得逾120日，
    刑法第50條第1項前段、第53條、第51條第6款分別定有明文
    。又按法律上屬於自由裁量事項，尚非概無法律性之拘束，
    在法律上有其外部界限及內部界限。前者法律之具體規定，
    使法院得以具體選擇為適當裁判，此為自由裁量之外部界限
    。後者法院為自由裁量時，應考量法律之目的，法律秩序之
    理念所在，此為自由裁量之內部界限。法院為裁判時，二者
    均不得有所踰越。在數罪併罰而有二裁判以上，應定其應執
    行刑之案件，法院所為刑之酌定，固屬自由裁量事項，然對
    於法律之內、外部界限，仍均應受其拘束（最高法院91年度
    台非字第32號及92年度台非字第187號判決可供參考）。
三、經查：受刑人所犯如附表所示之罪，經臺灣新北地方法院及
    本院先後判處如附表所示之刑，且均經確定在案，有臺灣新
    北地方法院110年度審訴字第866號、110年度審易字第1546
    號、本院111年度沙簡字第51號刑事判決及臺灣高等法院被
    告前案紀錄表各乙份附卷可參。又受刑人所犯如附表編號1
    至編號4所示之罪，經臺灣新北地方法院以110年度審訴字第
    866號判決定其應執行刑為拘役100日；所犯如附表編號5至
    編號7所示之罪，經臺灣新北地方法院以110年度審易字第15
    46號判決定其應執行刑為拘役80日，是本院定其應執行刑，
    不得逾越刑法第51條第6款所定法律之外部界限，即不得重
    於拘役120日；亦應受內部界限之拘束，即不得重於附表編
    號1至編號4之執行刑（拘役100日），加計附表編號5至編號
    7之執行刑（拘役80日），加計附表編號8之宣告刑（拘役50
    日）之總和（拘役230日）。爰審酌受刑人所犯各罪之犯罪
    類型、行為態樣、手段、動機、侵害法益種類、責任非難程
    度及受刑人對本案之意見等情，定其應執行刑及諭知易科罰
    金之折算標準為如主文所示。
四、依刑事訴訟法第477條第1項，刑法第53條、第51條第6款、
    第41條第1項前段，裁定如主文。
中    華    民    國    111   年    6     月    14    日
                  刑事第十五庭  法  官  簡佩珺
以上正本證明與原本無異。
如不服本裁定，應於收受送達後5日內向本院提出抗告狀。（應
附繕本）
　　　　　　　　　　　　　　　　書記官  陳玲誼
中　　華　　民　　國　　111 　年　　6 　　月　　14　　日
附表：受刑人郭炳璋定應執行刑案件一覽表
編號  1 2 3 罪名  詐欺 詐欺 詐欺 宣告刑  拘役25日 拘役25日 拘役25日 犯罪日期  109/06/12 109/10/27至 109/11/12 109/11/03 偵查(自訴)機關 年度案號  新北地檢110年度偵字第2315號等 新北地檢110年度偵字第2315號等 新北地檢110年度偵字第2315號等 最後事實審 法　　院 新北地院 新北地院 新北地院  案　　號 110年度審訴字 第866號 110年度審訴字 第866號 110年度審訴字 第866號  判決日期 110/11/30 110/11/30 110/11/30 確定 判決 法院 新北地院 新北地院 新北地院  案號 110年度審訴字 第866號 110年度審訴字 第866號 110年度審訴字 第866號  判　　決 確定日期 111/01/05 111/01/05 111/01/05 是否為得易科 罰金之案件  是 是 是 備註  新北地檢111年度執字第1995號 新北地檢111年度執字第1995號 新北地檢111年度執字第1995號   編號1至編號4，應執行拘役100日   

編號  4 5 6 罪名  詐欺 詐欺 詐欺 宣告刑  拘役40日 拘役20日 拘役30日 犯罪日期  109/11/06至 109/11/09 109/02/16 109/05/02 偵查(自訴)機關 年度案號  新北地檢110年度偵字第2315號等 新北地檢110年度偵字第26870號 新北地檢110年度偵字第26870號 最後事實審 法　　院 新北地院 新北地院 新北地院  案　　號 110年度審訴字 第866號 110年度審易字 第1546號 110年度審易字 第1546號  判決日期 110/11/30 111/01/18 111/01/18 確定 判決 法院 新北地院 新北地院 新北地院  案號 110年度審訴字 第866號 110年度審易字 第1546號 110年度審易字 第1546號  判　　決 確定日期 111/01/05 111/03/02 111/03/02 是否為得易科 罰金之案件  是 是 是 備註  新北地檢111年度執字第1995號 新北地檢111年度執字第3067號 新北地檢111年度執字第3067號   編號1至編號4，應執行拘役100日 編號5至編號7，應執行拘役80日  

編號  7 8 （以下空白） 罪名  詐欺 詐欺  宣告刑  拘役50日 拘役50日  犯罪日期  109/05/03 110/05/30至 110/06/01  偵查(自訴)機關 年度案號  新北地檢110年度偵字第26870號 臺中地檢110年度偵字第33912號  最後事實審 法　　院 新北地院 臺中地院   案　　號 110年度審易字 第1546號 111年度沙簡字 第51號   判決日期 111/01/18 111/02/22  確定 判決 法院 新北地院 臺中地院   案號 110年度審易字 第1546號 111年度沙簡字 第51號   判　　決 確定日期 111/03/02 111/03/29  是否為得易科 罰金之案件  是 是  備註  新北地檢111年度執字第3067號 臺中地檢111年度執字第4325號    編號5至編號7，應執行拘役80日